臺灣嘉義地方法院刑事判決　　　　　　　　　　　　九十二年度簡上字第一三九號
　　上　訴　人　乙○○
　　即　被　告
右列上訴人因家庭暴力之傷害案件，不服本院簡易庭九十二年度簡字第九○九號中華
民國九十二年八月六日第一審判決（臺灣嘉義地方法院檢察署檢察官聲請簡易判決處
刑案號：九十二年度調偵字第二四四號），提起上訴，本院管轄之第二審合議庭判決
如左：
    主  文
上訴駁回。
    事  實
一、乙○○與甲○○為夫妻，其間具有家庭暴力防治法第三條第一款所定之家庭成
    員關係，二人平日感情不睦，於民國九十二年一月二十一日下午三時五十分許，
    在嘉義縣東石鄉蔦松村二十之七號屋簷下，因細故發生爭執，乙○○竟基於傷害
    之故意，以拳頭搥打甲○○左上背部位，並腳踹甲○○大腿，致甲○○受有左上
    背及大腿挫傷等傷害。
二、案經甲○○訴由嘉義縣警察局朴子分局報請臺灣嘉義地方法院檢察署檢察官偵查
    聲請簡易判決處刑。
    理  由
一、訊據被告乙○○固坦承於前揭時地與告訴人甲○○發生爭執之事實，惟矢口否認
    若何傷害犯行，並舉證人黃福助為證，辯稱：伊未毆打告訴人云云。惟查，前揭
    犯罪事實，業據告訴人指訴綦詳，且其受有左上背及大腿挫傷之傷害，經長庚紀
    念醫院於九十二年一月二十三日出具診斷證明書一紙並函送病歷資料一份佐證，
    復據證人即診治醫師楊哲彥結證稱：親自視診與觸診確認無誤。又細究告訴人前
    揭傷勢暨部位，核與告訴人所指被告施暴之情節一致。此外，證人即被告與告訴
    人之女李美玲亦證稱：告訴人對伊言及其九十二年初遭被告毆打之事，亦與告訴
    人之指訴若合符節，堪信屬實。至於被告舉黃福助為證人，謂其可證明伊未毆打
    告訴人云云，姑不論以被告無缺之智慮，其初於警訊時，即陳明與告訴人發生爭
    執時並無目擊證人等語，復於本院行準備程序時，再度表示無其他證據提出等語
    （分見警卷第四頁及審卷第二五頁），乃其事後迨審理期日時，始突偕證人黃福
    助到庭要求訊問，是否為臨訟虛構已非無疑。況且，證人黃福助明確證述於九十
    二年一月十五日祇見被告與告訴人爭吵，並無毆打情事之證詞，核與本件案發日
    期歧異，顯無以為被告有利之證明，自無可採。本件事證明確，被告犯行洵堪認
定，應予依法論科。
二、核被告對其妻即告訴人所為家庭暴力行為，係犯刑法第二百七十七條第一項之傷
    害罪。原審依刑事訴訟法第四百四十九條第一項前段、第四百五十四條第二項，
    刑法第二百二十七條第一項、第四十一條第一項，罰金罰鍰提高標準條例第一條
    前段、第二條，逕以簡易判決處被告拘役五十九日，如易科罰金，以三百元折算
    一日，核其認事用法及量刑均屬妥適，被告上訴否認犯行，指摘原審判決違誤，
    為無理由，應予駁回。
據上論斷，應依刑事訴訟法第四百五十五條之一第一項、第三項、第三百六十八條，
判決如主文。
本案經檢察官李文和到庭執行職務。
中      華      民      國      九十三    年      七     月      九     日
                                臺灣嘉義地方法院刑事第四庭
                                審判長  法  官  劉  瓊  雯
                                        法  官  康  存  真
                                        法  官  蔡  憲  德
右正本證明與原本無異。
本件不得上訴。
中      華      民      國      九十三    年      七     月      九     日
書記官  林  秀  敏
附錄本案論罪科刑法條
刑法第二百七十七條第一項
傷害人之身體或健康者，處三年以下有期徒刑、拘役或一千元以下罰金。
